臺灣板橋地方法院民事判決　　　　　　　 94年度訴字第785號
原　　　告　台灣中小企業銀行股份有限公司
法定代理人　戊○○
訴訟代理人　甲○○
被　　　告　恩強企業有限公司
兼 上 一人
法定代理人　丙○○
被　　　告　乙○○
　　　　　　丁○○
上列當事人間請求返還消費借貸款事件，經本院於民國94年7 月
26日言詞辯論終結，判決如下：
    主      文
被告應連帶給付原告新臺幣貳佰參拾柒萬伍仟元，及其中各筆金
額如附表編號一、編號二所示之利息、違約金。
被告恩強企業有限公司、丙○○、乙○○應連帶給付原告新臺幣
壹佰捌拾陸萬陸仟陸佰陸拾捌元，及如附表編號三所示之利息、
違約金。
被告恩強企業有限公司、丙○○、乙○○應連帶給付原告新臺幣
貳拾壹萬零參佰陸拾元，及其中新臺幣貳拾萬肆仟捌佰零陸元如
附表編號四所示之利息、違約金。
訴訟費用由被告連帶負擔百分之五十三，餘由被告恩強企業有限
公司、丙○○、乙○○連帶負擔。
本判決第一項於原告以新臺幣柒拾玖萬貳仟元或等值之八十五年
度中央政府重大交通建設公債乙類第二期債票為被告供擔保後，
得假執行。
本判決第二項、第三項於原告分別以新臺幣陸拾貳萬貳仟元、新
臺幣柒萬元或等值之八十五年度中央政府重大交通建設公債乙類
第二期債票為被告恩強企業有限公司、丙○○、乙○○供擔保後
，各得假執行。
    事實及理由
壹、程序方面：
一、按訴狀送達後，原告不得將原訴變更或追加他訴，但擴張或
    減縮應受判決事項之聲明者，不在此限，民事訴訟法第255
    條第1 項第3 款定有明文。本件原告於起訴時，關於附表編
    號2 、編號3 、編號4 所示之利率，原係請求分別按週年利
    率百分之六‧二八、百分之六‧一一、百分之十七計算，而
    關於附表編號4 所示之違約金計算方式，原係請求按遲延第
    1 個月新臺幣（下同）100 元，遲延第2 個月300 元，遲延
    第3 個月（含）以上每月600 元之方式計算，嗣於民國94年
    6 月14日準備程序中，當庭將前開利率及違約金計算方式變
    更為如附表編號2 、編號3 、編號4 所示，核其性質，係減
    縮其應受判決事項之聲明，揆諸前揭法條規定，自應准許，
    先予敘明。
二、本件被告經合法通知，均未於言詞辯論期日到場，核無民事
    訴訟法第386 條所列各款情形，爰依原告之聲請，由其一造
    辯論而為判決。
貳、實體方面：
一、本件原告起訴主張：(一)被告恩強企業有限公司（下稱恩強公
    司）前邀同被告丙○○、乙○○、丁○○等人為連帶保證人
    ，分別於91年8 月30日、92年8 月15日向原告借得款項200
    萬元、300 萬元，約定借款期間分別自91年8 月30日起至94
    年8 月30日止、92年8 月15日起至97年8 月15日止，利息分
    別按週年利率百分之七‧八（現調整為百分之七‧七一五）
    、百分之六‧二五（現調整為百分之六‧二一）計付，均按
    月平均攤還本息，如有未依約清償之情事者，全部借款視為
    到期，除按約定利率計付遲延利息外，其逾期在六個月以內
    部分，另按上開利率百分之十，逾期超過六個月部分，按上
    開利率百分之二十計付違約金；詎被告恩強公司僅繳納本息
    至94年2 月14日止，即未續行繳款，上開2 筆借款尚分別積
    欠原告本金275,000 元、2,100,000 元及其後之遲延利息、
    違約金；(二)被告恩強公司另於93年10月29日，邀同被告丙○
    ○、乙○○為連帶保證人，向原告借得款項200 萬元，約定
    借款期間自93年10月29日起至98年10月29日止，利息按週年
    利率百分之五‧九五（現調整為百分之六‧○四）計付，均
    按月平均攤還本息，如有未依約清償之情事者，全部借款視
    為到期，除按約定利率計付遲延利息外，其逾期在六個月以
    內部分，另按上開利率百分之十，逾期超過六個月部分，按
    上開利率百分之二十計付違約金；詎被告恩強公司僅繳納本
    息至94年2 月14日止，即未續行繳款，尚積欠原告該筆借款
    之本金1,866,668 元及其後之遲延利息、違約金；(三)被告恩
    強公司前於92年10月30日，邀同被告丙○○、乙○○為連帶
    保證人，向原告申請商務信用卡，經原告核發卡號0000-000
    0- 0000-0000及卡號0000-0000-0000-0000 之商務信用卡各
    1 張，分別供被告丙○○、乙○○持有使用，約定個別簽帳
    消費額度分別為15萬元，總簽帳消費額度30萬元，被告恩強
    公司應於每月繳款截止日（當月21日）前繳付全數簽帳消費
    金額或最低應繳金額，如遲延繳納最低應繳金額者，除應自
    當期結帳日（當月7 日）之次日起至清償日止，按週年利率
    百分之十五計付遲延利息外，其逾期在六個月以內部分，另
    按上開利率百分之十，逾期超過六個月部分，按上開利率百
    分之二十計付違約金；詎被告恩強公司自94年5 月8 日起即
    未依約繳款，加計先前之利息及預借現金費用，共計尚積欠
    原告210,360 元，及其中簽帳消費金額204,806 元之遲延利
    息、違約金等；上開款項經原告迭向被告催討，均未獲付，
    爰依消費借貸、信用卡約定及連帶保證之法律關係，請求被
    告給付如主文第1 項至第3 項所示，並為以供擔保為條件之
    假執行宣告。
二、被告未於言詞辯論期日到場，亦未提出書狀作何聲明或陳述
    。
三、經查，原告主張之前開事實，業據提出與其所述相符之借據
    、連帶保證書、還款繳息紀錄各3 紙、授信約定書4 紙、商
    務卡申請書、信用卡保證書暨約定條款各2 件、白金商務卡
    約定條款、信用卡繳款資料各1 件等為證；被告已於相當時
    期受合法之通知，而均未於言詞辯論期日到場，亦未提出書
    狀爭執，依民事訴訟法第280 條第3 項準用同條第1 項之規
    定，應視同自認原告所主張之事實；是原告前開主張，自堪
    信為真實。
四、從而，原告依消費借貸及連帶保證之法律關係，請求被告連
    帶給付2,375,000 元（即275,000 元+2,100,000元），及其
    中各筆金額如附表編號1 、編號2 所示之利息、違約金，並
    請求被告恩強公司、丙○○、乙○○連帶給付1,866,668 元
    ，及如附表編號3 所示之利息、違約金，另依信用卡約定及
    連帶保證之法律關係，請求被告恩強公司、丙○○、乙○○
    連帶給付210,360 元，及其中204,806 元如附表編號4 所示
    之利息、違約金，即屬有據，應予准許。
五、原告陳明願供擔保聲請宣告假執行，核無不合，爰酌定相當
    之擔保金額准許之。
六、據上論結，本件原告之訴為有理由，依民事訴訟法第385 條
    第1 項前段、第85條第2 項、第390 條第2 項，判決如主文
    。
中　　華　　民　　國　　94　　年　　8 　　月　　9 　　日
                  民事第二庭  審判長法  官  林枚君
                                    法  官  連士綱
                                    法　官　劉景宜
以上正本係照原本作成
如對本判決上訴，須於判決送達後20日內向本院提出上訴狀
中　　華　　民　　國　　94　　年　　8 　　月　　9 　　日
                              書記官　郭南宏
